【裁判字號】    95,台非,201
【裁判日期】    950824
【裁判案由】    詐欺
【裁判全文】
最高法院刑事判決              九十五年度台非字第二０一號
    上  訴  人  最高法院檢察署檢察總長
    被      告  甲○○
上列上訴人因被告詐欺案件，對於台灣高雄地方法院鳳山簡易庭
中華民國九十五年二月二十七日第一審確定刑事簡易判決（九十
五年度簡字第一二一號，聲請簡易判決處刑案號：台灣高雄地方
法院檢察署九十四年度偵字第二二七九０號），認為違法，提起
非常上訴，本院判決如下：
    主  文
上訴駁回。
    理  由
非常上訴理由稱：「按同一案件曾經判決確定者，應諭知免訴之
判決，刑事訴訟法第三百零二條第一款定有明文，此即訴訟法上
所謂一事不再理之原則。此項原則，關於實質上一罪或裁判上一
罪，均有其適用。連續犯係裁判上一罪，其犯罪之一部經判決確
定者，其效力及於全部。查原判決認被告於九十四年二月間某日
，將其所有之中國國際商業銀行東高雄分行、中國信託銀行、台
新銀行、合作金庫及富邦銀行等金融機構之存摺、提款卡，以每
本新台幣二千元之代價，販售與不詳姓名之男子詐騙，幫助詐欺
，而予判處有期徒刑五月，惟本件被告另於九十四年三月間，將
其向台新銀行、中華郵政、玉山銀行、中國信託銀行、第一商業
銀行、中國國際商業銀行、合作金庫、中華商業銀行、高雄第二
信用合作社等九家金融機構申辦之存摺、提款卡，販售交付詐欺
集團成員邰大任使用，幫助詐欺，業經台灣高雄地方法院鳳山簡
易庭，於九十四年十二月十四日以九十四年度簡字第七二七五號
判處有期徒刑五月，該案已於九十五年一月十二日確定，本件被
告連續幫助詐欺之犯行，應為該確定判決效力所及，原審九十五
年二月二十七日為判決時，自應為免訴之判決，乃竟仍為有罪之
實體判決，顯有適用法則不當之違法，爰依刑事訴訟法第四百四
十一條、第四百四十三條提起非常上訴，以資糾正。」等語。
本院按：非常上訴審應以原判決所確定之事實為基礎，以審查原
判決有無違背法令，並達統一法令適用之目的，此觀刑事訴訟法
第四百四十五條第二項之規定自明。因之，提起非常上訴，應依
原判決所確認之事實，以審認所適用之法律是否具有違背法令之
原因，如依原判決所確認之事實觀之，其適用法則並無違誤，即
難指為違法。本件原確定判決認定被告甲○○於民國九十四年二
月間某日，將其所有之中國國際商業銀行東高雄分行、中國信託
銀行、台新銀行、合作金庫及富邦銀行等金融機構之存摺、提款
卡，以每本新台幣（下同）二千元之代價，販售與不詳姓名之男
子向人詐騙財物而幫助詐欺乙節，經台灣高雄地方法院鳳山簡易
庭于九十五年二月二十七日，以九十五年度簡字第一二一號簡易
刑事判決判處有期徒刑五月，如易科罰金，以參百元折算一日確
定。被告另於九十四年三月間某日，從自由時報「收購簿子」之
分類廣告，得知有人欲收購金融帳戶，以向他人行騙，竟與曹順
展詐欺集團之重要成員邰大任聯絡，基於幫助詐欺之犯意，將自
己申辦之台新銀行、中華郵政、玉山銀行、中國信託銀行、第一
商業銀行、中國國際商業銀行、合作金庫銀行、中華商業銀行、
高雄市第二信用合作社等九家金融機構之存摺、提款卡、語音轉
帳密碼及身分證影本以每本二千元或三千元之代價售予邰大任，
用為詐欺集團向他人行詐時，供被害人匯款等情，並經台灣高雄
地方法院鳳山簡易庭，于九十四年十二月十四日以九十四年度簡
字第七二七五號判處有期徒刑五月，如易科罰金，以參百元折算
一日，於九十五年一月十二日確定，此有該案之相關卷證足憑。
被告後次之犯行，既因從自由時報「收購簿子」之分類廣告得知
，有人欲收購金融帳戶而起意販賣存摺，以助詐欺集團行詐之用
，準此以觀，被告上開二幫助詐欺行為，顯為個別起意之數犯行
，非基於概括之犯意之單一性案件，乃原審法院於九十五年二月
二十七日為判決時，依個別犯罪而各為罪刑之宣告，核無不合，
非常上訴意旨以上開二罪為連續犯關係之單一案件，指摘原確定
判決不當，非有理由，應予駁回。
據上論結，應依刑事訴訟法第四百四十六條，判決如主文。
中    華    民    國  九十五  年    八    月  二十四  日
                      最高法院刑事第五庭
                          審判長法官  莊  登  照
                                法官  洪  明  輝
                                法官  黃  一  鑫
                                法官  林  秀  夫
                                法官  徐  昌  錦
      本件正本證明與原本無異
                                      書  記  官
中    華    民    國  九十五  年    八    月   三十   日
                                                      Ｅ


司法院資訊處製作；財團法人民間司法改革基金會備份。
